臺灣高雄地方法院刑事判決　　　　　　　　　　　　九十一年度訴字第三二八五號
　　公　訴　人　臺灣高雄地方法院檢察署檢察官
　　被　　　告　甲○○
　　選任辯護人　吳豐賓
右列被告因違反 著作權法案件，經檢察官提起公訴（九十一年度偵字第二二六七九號
），本院判決如左：
    主  文
甲○○共同明知為侵害著作權之物，意圖營利而交付之方法侵害他人之著作權，處有
期徒刑貳月，如易科罰金，以參佰元折算壹日。緩刑貳年。
扣案之如附表一之音樂光碟片計貳佰玖拾肆片、如附表二所示之影音光碟計壹佰伍拾
伍片，共肆佰肆拾玖片及標示牌參塊、投錢筒壹個均沒收。
    事  實
一、甲○○明知陳高春貴（另由檢察官偵查中）在高雄市旗津區○○○路觀光夜市內
    擺設攤位所販售之如附表一、二所示之音樂光碟片及影音光碟片係未經著作權人
    同意或授權之擅自重製之侵害著作權之物，竟於九十一年十月十二日二十二時十
 分起，因陳高春貴臨時有事外出，遂以幫助陳高春貴看管攤位之意，以每光碟片
    新台幣（下同）一百元，買三片送一片之價格代陳高春貴販賣前揭光碟予不特定
    人並整理攤位補充光碟收取售款。迄於同年月日二十二時四十分許，為警於高雄
    市旗津區○○○路觀光夜市內查獲，並扣得如附表一、二光碟片共計四百四十九
    片、標示牌三塊、投錢筒一個。
二、案經如附表所示之著作權人訴由內政部警政署保安警察第二總隊第四大隊請台灣
    高雄地方法院檢察署檢察官偵查起訴。
    理  由
一、右揭犯罪事實，業據被告甲○○於警訊、偵訊及本院審理時坦承固有幫助陳高春
    貴販售並補充光碟及收取售款之事實，惟辯稱不知係盜版光碟云云，惟查系爭扣
    案光碟印刷粗糙、售價與一般市價不符，販賣方式更與一般商家不同，且被告於
    偵查中自承知悉陳高春貴已擺攤二個月，豈會不知陳高春貴係販售盜版光碟？被
    告所辯顯係飾詞，不足採信。此外，業經告訴人之代理人陳瑞發、陳吉亨、李百
    軒、林英傑於警訊時指訴甚詳，並經證人陳高春貴到庭證稱：「光碟片攤位確實
    是我擺的，我大約擺了一個多月。當天因為我人不舒服，所以請被告幫我看一下
    攤位，桶子裡如果有錢，請他幫我收起來，也請他幫我補貨。晚上收攤的時候，
    我交代他就將攤位放在那邊，不用收了。」等語（見本院九十一年十二月十八日
    審判筆錄），且提出診斷證明書為證，又有現場照片九張在警訊卷可憑，本件事
    證明確，被告犯行足堪認定。至公訴人認為被告於偵查及警訊時辯稱之「阿國」
    係臨訟杜撰之人而認為被告所辯不足採信，並認定被告於偵查中所稱「阿國」擺
    攤已二月，係被告自行擺攤之日數，但公訴人並未提出證據，而陳高春貴於本院
    審理中到庭自承係其擺攤而委託被告幫忙，亦無證據證明其所述非真，則公訴人
    上開論述即失其依據，又單以扣案光碟之數量尚難認定被告恃販賣光碟維生，況
    被告亦提出「鴨角活海產店」員工職務證明書，衡以本件證據顯示被告僅幫忙陳
    高春貴販賣盜版光碟一晚之事實，無從認定被告係常業犯罪，附此敘明。
二、核被告甲○○所為，係犯著作權法第九十三條第三款規定之以第八十七條第二款
    明知為侵害著作權之物而意圖營利而交付之方法侵害他人之著作財產權罪，被告
    甲○○固以幫助陳高春貴之意思為之，然已參與意圖營利而交付與不特定人之構
    成要件行為，應以共同正犯論。被告意圖散布而陳列前揭違法重製光碟片之低度
    行為，應為其意圖營利而交付之高度行為所吸收，不另論罪。其一販賣而交付前
    揭重製光碟片之行為，同時侵害如附表所示之著作財產權人，觸犯構成要件相同
    之罪名，為同種想像競合犯，應依刑法第五十五條之規定，從一重處斷。爰審酌
    被告甲○○僅因一時失慮而觸法，犯後坦承犯行，態度良好等一切情狀，量處如
    主文所示之刑，並諭知易科罰金之折算標準，以資懲儆。末查，被告未曾受有期
    徒刑以上刑之宣告，此有臺灣高等法院被告全國前案紀錄表在卷足考，因一時失
    慮，偶罹刑典，且有正當工作，經此偵審及刑之教訓，信無再犯之虞，本院認前
    開對其刑之宣告，以暫不執行為適當，爰併予諭知緩刑二年，用啟自新。扣案如
    扣案之如附表一之音樂光碟片計二百九十四片、如附表二所示之影音光碟計一百
    五十五片，共四百四十九片及標示牌三塊、投錢筒一個，均為供本件犯罪所用之
    物，且屬共犯陳高春貴所有，業據其供承在卷，爰依刑法第三十八條第一項第二
    款之規定，併予宣告沒收。
據上論斷，應依刑事訴訟法第二百九十九條第一項前段，著作權法第九十三條第三款
、第八十七條第二款，刑法第十一條前段、第二十八條、第五十五條、第四十一條第
一項前段、第七十四條第一款、第三十八條第一項第二款，罰金罰鍰提高標準條例第
二條，判決如主文。
中      華      民      國    九十一    年     十二     月    二十七    日
                                  臺灣高雄地方法院刑事第一庭
                                      法  官       楊智守
右正本證明與原本無異。
如不服本判決，應於判決送達後十日內，向本院提出上訴狀。
                                      書記官       王美玲
中    華    民    國    九十一    年     十二     月       三十       日
